# 自主研发的无形资产摊销计入哪里合适？

提问人：politiet 时间：2019-07-24 22:37:27
我们审计的一家企业，自主研发了专利技术和非专利技术，资本化形成无形资产，摊销计入了管理费用。我认为计入管理费用有些不合理，但我又有很多觉得都合理的想法，大家帮我看看： 1 、这家企业研究的这种技术，但最终不是卖技术，而是卖产品。那么这个技术也很明显是服务于这个产品，且这些技术也是企业产品的核心竞争力。所以该无形资产的摊销应该归集到产品，也就是 “存货”，最终结转到 “主营成本”。
2 、我之前有看到普华永道的一篇文章，专门讲解新准则下的 “研发费用”，其中就提到说，研发费用里面放的就包括自主研发的无形资产摊销。我想了下，要是该技术的研发，要是不资本化而是费用化的处理，那么也是直接进研发费用，所以感觉还是有点道理。
3 、因为我刚刚提到企业的技术是核心竞争力嘛，所以该企业的技术是不断革新，更新换代的。那么就存在一个问题，可能上一代的技术还没有摊销完，下一代的技术已经应用到产品上。也就是说新的技术服务于产品了，可以考虑进 “主营成本”，但就不会再用上一代技术，上一代技术就用不上了，那上一代技术的摊销，是不是就可以不进成本而是进费用？进管理费用和研发费用，似乎都说得过去。
注：企业虽然是计入了管理费用，但在加计扣除的时候，一样还是把这部分摊销算上了

回答人：chenyiwei
1 、如果该企业从该技术中获利的方式就是用其生产产品对外销售，则其摊销额应计入生产成本。
2 、在确定摊销年限时，需考虑该行业技术进步迭代较快的实际情况，适当缩短摊销年限，以免出现上一代技术被淘汰时，对应的无形资产尚未摊销完的情况。如果确实因为此前无法合理预见的原因出现了这种情况，则被淘汰的技术对应的无形资产账面价值一次性计入损益，不应继续摊销。